---
title: "Untitled"
output: word_document
---

```{r setup, include=FALSE}
knitr::opts_chunk$set(echo = TRUE)
```

```{r message=FALSE, warning=FALSE}
library(class)
library(caret)
```

### Baca Data
```{r}
hepatitis <- read.csv("C:/Users/ACER/Downloads/hepatitis.csv")
head(hepatitis)
hepatitis1 <- read.delim("clipboard")
```

## Melihat variabel yang ada
```{r}
str(hepatitis1)
summary(hepatitis1)
View(hepatitis1)
```
Karena data Missing untuk itu harus diganti dengan mengubah seluruh ? menjadi 0.

Ubah tipe variabel class menjadi tipe faktor
```{r}
hepatitis1$class <- as.factor(hepatitis$class)
class(hepatitis$class)
```
### Lakukan Normalisasi Data
Normalisasi dengan **Min-Max Scaling**. Normalisasi dilakukan pada semua atribut kecuali target class
```{r}
normalisasi<- function(r){
  return((r-min(r))/(max(r)-min(r)))
}

for(i in colnames(hepatitis1[-1])){
    hepatitis1[ ,i]=normalisasi(hepatitis1[ ,i])
}
head(hepatitis1)
```

### Split Data
Memecah data menjadi data training(80% dari data awal) dan data test (20% dari data awal)
```{r}
set.seed(1234)
sampel <- sample(2,nrow(hepatitis1),replace = T, prob = c(0.8,0.2))
trainingdat <- data.frame(hepatitis1)[sampel==1, ]
testingdat<- data.frame(hepatitis1)[sampel==2, ]
print(paste("Jumlah Train Data: ", nrow(trainingdat), "| Jumlah Test Data: ", nrow(testingdat)))
```

### Membuat Model
`cl` merupakan faktor dari klasifikasi yang benar dari training set
```{r}
prediksi <- knn(train = trainingdat, test = testingdat, cl=trainingdat$class ,k=20)
```

### Model Evaluation
Confusion Matrix
```{r}
confusionMatrix(table(prediksi, testingdat$class))
```
Maka didapatkan Hasil sebagai berikut.